臺灣高雄地方法院刑事判決　　　　　 94年度交簡上字第236號
上　訴　人　臺灣高雄地方法院檢察署檢察官
上　訴　人　乙○○
即　被　告
上列上訴人因業務過失致死案件，不服本院交通法庭94年度交簡
字第2077號中華民國94年9 月22日刑事簡易判決（聲請簡易判決
處刑案號：臺灣高雄地方法院檢察署93年度偵字第25273 號），
提起上訴，本院管轄之第二審合議庭判決如下：
    主  文
上訴駁回。
    事實及理由
一、本案經本院審理結果，認原審以上訴人即被告乙○○係犯刑
    法第276 條第2 項之業務過失致人於死罪，因而適用刑事訴
    訟法第449 條第1 項、刑法第276 條第2 項、第62條前段、
    41條第1 項、罰金罰鍰提高標準條例第1 條前段、第2 條之
    規定，逕以簡易判決處刑，量處被告有期徒刑6 月，並諭知
    如易科罰金，以銀元300 元折算1 日，認事用法及量刑均核
    無不當，應予維持，並引用原審判決書記載之事實、證據及
    理由（詳如附件）。
二、檢察官上訴意旨略以：本件被告犯後迄未與告訴人達成和解
    ，認原審判決僅對被告科處有期徒刑6 月，量刑顯然過輕云
    云；被告上訴意旨則以：告訴人已獲得140 萬元汽車強制責
    任險之賠償，且被告前曾給付10萬元之被害人醫藥費用，惟
    告訴人要求被告另行賠償50萬元，卻均未能檢附任何依據，
    該和解條件之不能達成實乃係因告訴人無依據又索求50萬元
    之故，認原審判決僅以被告犯後迄未與告訴人達成和解，即
    未予以諭知緩刑，顯有不當云云。惟按量刑之輕重及緩刑之
    宣告，係事實審法院得依職權自由裁量之事項，茍已斟酌刑
    法第57條各款所列情狀而未逾越法定刑度，則不得遽指為違
    法；又刑罰之量定屬法院自由裁量之職權行使，但仍應審酌
    刑法第57條所列各款事由及一切情狀，為酌量輕重之標準，
    並非漫無限制，在同一犯罪事實與情節，如別無其他加重或
    減輕之原因，下級法院量定之刑，亦無過重或失輕之不當情
    形，則上級法院對於下級法院之職權行使，原則上應予尊重
    ，業據最高法院72年度台上字第6696號判例及85年度台上字
    第2446號判決闡釋甚明。是法律賦予審判者自由裁量權，雖
    此項裁量權之行使，並非得以任意或自由為之，仍應受一般
    法律原則之拘束、符合法律授權之目的，並受法律秩序之理
    念、法律感情及慣例所規範，亦即法官量刑權固為受法律拘
    束之裁量原則，但其內涵、表現仍將因各法官的理念、價值
    觀、法學教育背景的不同而異，是以自由裁量的界限實難有
    客觀的解答，端賴法官於個案審判時，依個案事由加以審酌
    ，倘無裁量濫用情事，要難謂其有不當之處。原審審酌被告
    駕駛車輛不知小心謹慎，造成被害人林郭金玉死亡此一無法
    彌補之後果，犯罪情節及所生損害嚴重，惟念及其在此之前
    並無任何前科紀錄，有本院被告院內索引卡紀錄表、臺灣高
    等法院被告前案紀錄表在卷可按，素行尚非不良，且於犯後
    坦承犯行，態度良好，惟未與告訴人達成和解等一切情狀，
    量處前開刑罰，並認被告迄今僅願由承保汽車強制責任保險
    之保險人給付告訴人強制責任保險金140 萬元，就告訴人提
    出再由被告賠償60萬元之和解條件則不願接受，然審酌該告
    訴人提出上開和解條件之合理性、被告迄今仍無法達成和解
    、及上揭量刑事由等一切情狀，認本案尚無何以暫不執行為
    適當之情形，而未為被告緩刑之諭知，於法尚無不合，亦無
    何顯有失出失入等不適當情形，從而檢察官及被告上訴意旨
    分別執量刑過輕及未予諭知緩刑等指摘原判決不當，為無理
    由，應駁回其等上訴。
據上論斷，應依刑事訴訟法第455 條之1 第1 項、第3 項、第36
8 條、第373 條，判決如主文。
本案經檢察官甲○○到庭執行職務。
中　　華　　民　　國　　94　　年　　12　　月　　26  　日
                  交通法庭    審判長  法　官　洪碩垣
                                      法　官　張金柱
                            　　    　法  官  劉惠娟
上列正本證明與原本無異。
不得上訴。
中　　華　　民　　國　　94　　年　　12　　月　　26　　日
                                      書記官  陳素徵
附錄本案論罪科刑之法條：
中華民國刑法第276 條 (過失致死罪)
因過失致人於死者，處2 年以下有期徒刑、拘役或2 千元以下罰
金。
從事業務之人，因業務上之過失犯前項之罪者，處 5 年以下有期
徒刑或拘役，得併科3 千元以下罰金。
